#use wml::debian::template title="Debians tekniska kommitté" BARETITLE="true"
#use wml::debian::translation-check translation="1.71"
#use wml::debian::toc

<p>
Den tekniska kommittén fastställs i
<a href="constitution">Debians stadgar</a>, paragraf 6.
Det är det organ som tar avgörande beslut i tekniska tvister inom
Debianprojektet.
</p>

<toc-display/>

<toc-add-entry name="referquestions">Hur man remitterar en fråga till kommittén</toc-add-entry>

<ol>

<li>Innan man remitterar en fråga till den tekniska kommittén bör man först
    själv försöka finna en lösning &ndash; deltag i en konstruktiv diskussion
    och försök förstå den motpartens ståndpunkt.
    Om ni efter att ha debatterat har identifierat en teknisk fråga ni inte kan
    enas om kan du framställa det till kommittén:
</li>

<li>Skriv en sammanfattning av meningsskiljaktigheterna, helst i samförstånd med
    din motpart, och sänd den till felrapporteringssystemet <em>som en ny
	 bugg</em>, mot pseudopaketet <tt>tech-ctte</tt>. Nämn befintliga 
	 felrapporter samt länkar till arkiven för sändlistorna om det finns relevant
	 information där.
</li>

<li>
	Skicka ett mail till a berörda parter och bjud in dom till att prenumerera
	på felrapporten. Om det finns öppna felrapporter som rör frågan, gör så att 
	den nya tech-ctte-rapporten blockerar dessa (Men om du inte vet hur man gör
	detta så gör det inget, i sådana fall kommer vi att göra det åt dig).
</li>

<li>
	Kommittén kommer att diskutera din fråga i tech-ctte-felrapporten. Vi kommer
	inte att sända kopior på vår diskussion till dom individuella deltagarna, 
	om vi inte vill bjuda in dom för att ställa en specifik fråga. Alla som är 
	intresserade av frågan bör prenumerera på felrapporten med hjälp av
	felrapporteringssystemet.
</li>

<li>Kommitténs målsättning är att ta ett beslut så fort som möjligt.
    I praktiken är det troligt att proceduren tar många veckor, eller
    till och med mer än så.
    Om frågan är väldigt brådskande ber vi dig nämna detta.
</li>

<li>Ibland blir den ena sidan övertygad av motpartens argument medan kommittén
    dryftar frågan.
    Detta är positivt!
    Om det sker behöver inte kommittén ta ett formellt beslut, och felrapporten
    kan antingen stängas eller flyttas över till ett annat paket, beroende på
    situationen.
</li>

</ol>

<h3>Några varningar om kontakt med kommittén</h3>

<ul>

<li>En sund och livlig debatt är viktig för att försäkra sig om att alla
    aspekter av en fråga belyses till fullo.
    När tekniska frågor diskuteras med andra utvecklare bör du vara redo att
    bli utmanad.
    Du bör även vara redo att övertygas!
    Det ligger ingen skam i att låta sig övertygas av goda argument.
</li>

<li>Håll dina tekniska diskussioner med andra utvecklare lugna och civiliserade;
    använd inte några oförskämdheter eller betvivla deras kompetens.
    Koncentrera dig istället på din motparts argument.
</li>

<li>Kommittén har endast mandat att ta tekniska beslut.
    Om du anser att någon har uppfört sig opassande kan troligen inte kommittén
    hjälpa dig.
    Du kan kontakta projektledaren, <tt>leader@debian.org</tt>.
</li>

<li>
	Bugtrafiken kommer också att synas på kommitténs sändlista,
	<a href="https://lists.debian.org/debian-ctte/">debian-ctte@lists.debian.org</a>.
	Alla som är intresserade av att se våra diskussioner och beslut är välkomna
	att prenumerera på denna sändlista. Men vänligen skicka inte epost till
	sändlistan för att diskutera specifika detaljer i frågorna.
</li>

<li>För att sända brev till kommitténs sändlista måste du antingen
    prenumerera på listan till adressen du sänder från, eller PGP-signera
    ditt brev.
    Detta för att förhindra skräppost.
    Vi ber om ursäkt för olägenheten, men detta system gör det möjligt
    för kommitténs medlemmar att koncentrera sig på de brev som gäller
    kommittén.
</li>

</ul>

<toc-add-entry name="membership">Medlemskap</toc-add-entry>

<p>
Vilka som för närvarande är medlemmar i kommittén går att läsa i
<a href="$(HOME)/intro/organization">Debians organiseringsstruktur</a>.
</p>

<toc-add-entry name="status">Arkiv och status</toc-add-entry>

<p>
<a href="https://lists.debian.org/debian-ctte/">
Kommitténs sändlista arkiveras</a>.
</p>

<p>
<a href="https://bugs.debian.org/cgi-bin/pkgreport.cgi?pkg=tech-ctte">
Frågor som väntar att avgöras</a>
hittas i felrapporteringssystemet.
</p>

<toc-add-entry name="repository">VCS-förråd</toc-add-entry>

<p>
Kommittén använder ibland sitt 
<a href="https://anonscm.debian.org/cgit/collab-maint/debian-ctte.git">\
delade git-förråd</a> för samarbete.
</p>

<h3>Formella tekniska beslut, inkluderande rekommendationer och förslag</h3>

<p>
  Historiken över tagna beslut är inte nödvändigtvis àjourförd.
  (<a href="https://bugs.debian.org/cgi-bin/pkgreport.cgi?pkg=tech-ctte;archive=yes">Äldre
  frågor och beslut</a> kan läsas i felhanteringssystemet.)
</p>

<ul>
	<li>2015-09-04
	<a href="https://bugs.debian.org/741573">Bug #741573</a>: Den
		tekniska kommittén antar förändringarna i Policy rörande
		menyposter som föreslås av Charles Plessy, och beslutar dessutom
		att paket som tillhandahåller en desktop-fil inte skall tillhandahålla
		en menu-fil utöver denna.</li>
	<li>2015-06-19
	<a href="https://bugs.debian.org/750135">Bug #750135</a>: Den
		tekniska kommittén uppmuntrar Christian Perrier att implementera sitt
		förslag för underhåll av Aptitudeprojektet.</li>
	<li>2014-11-15
	<a href="https://bugs.debian.org/746578">Bug #746578</a>: Kommittén
		beslutade att systemd-shim skall vara första listade alternativa
		beroendet i libpam-systemd istället för systemd-sysv.</li>
	<li>2014-08-01
		<a href="https://bugs.debian.org/746715">Bug #746715</a>: Den
		tekniska kommittén förväntar sig att paketunderhållare fortsätter
		stödja de olika tillgängliga initsystemen.</li>

	<li>2014-08-01
		<a href="https://bugs.debian.org/717076">Bug #717076</a>: Kommittén
		beslutade att standardimplementationen av libjpeg skall vara
		libjpeg-turbo.</li>

	<li>2014-02-11
		<a href="https://bugs.debian.org/727708">Bug #727708</a>: Kommittén
		beslutade att standard initsystem för Linuxarkitekturer i Jessie skall
		vara systemd.</li>

	<li>2013-03-06
		<a href="https://bugs.debian.org/698556">Rapport 698556</a>: Kommittén
		åsidosätter isdnutils underhållare med krav av inklusion av kod för
		att skapa isdn-enheter i isdnutils.</li>

  <li>2012-12-21
    <a href="https://bugs.debian.org/688772">Rapport 688772</a>: Kommittén 
	 åsidosätter meta-gnomes beroende på network-manager, medans farhågorna
	 som uppmärksammades i <a href="https://bugs.debian.org/681834#273">\
    §4 av beslutet i felrapport nummer 681834</a> ännu inte är lösta.</li>

  <li>2012-10-05
    <a href="https://bugs.debian.org/573745">Rapport 573745</a>: 
	 Kommittén avslår att ändra paketansvarig för python-paketen i Debian.</li>

  <li>2012-09-14
    <a href="https://bugs.debian.org/681834">Rapport 681834</a>: gnome-core 
    bör använda Recommends: network-manager; åsidosätt paketansvarige.</li>

  <li>2012-08-24
    <a href="https://bugs.debian.org/681783">Rapport 681783</a>:
    Policy angående Recommends är korrekt; Recommends är helt i sin ordning i
    metapaket.</li>

  <li>2012-08-14
    <a href="https://bugs.debian.org/681687">Rapport 681687</a>:
    evinces avsaknad av mimetyp rörande PDF är ett utgåvekritiskt fel
    (avslag för att upphäva utgåvegruppens beslut).</li>

  <li>2012-07-12
    <a href="https://bugs.debian.org/614907">Rapport 614907</a>: nodejs skall 
    använda /usr/bin/nodejs, node skall ändra till ax25-node och tillhandahålla 
    /usr/sbin/ax25-node, och transitions- och legacy-paket skall skapas.</li>

  <li>2012-04-05
    <a href="https://bugs.debian.org/640874">Rapport 640874</a>: avslag till att
    åsidosätta policy-underhållarna.  debian/rules skall vara en Makefile.</li>

  <li>2012-03-21
    <a href="https://bugs.debian.org/629385">Rapport 629385</a>: build-arch
    testing implementeras i dpkg-buildpackage med hjälp av make -qn.</li>

  <li>2012-02-27
    <a href="https://bugs.debian.org/607368">Rapport 607368</a>: avslag till att
    att åsidosätta kernel-underhållargruppens ABI-numreringspolicy.</li>

  <li>2012-02-05
    <a href="https://bugs.debian.org/658341">Rapport 658341</a>: dkpg med 
    stöd för multi-arch får laddas upp till experimental och unstable av 
    Raphaël Hertzog utan att vänta på den primära paketansvariges kodgenomgång.</li>

<li>2010-12-01
    <a href="https://bugs.debian.org/587886">Rapport 587886</a>: lilo
    ska stanna i den instabila utgåvan. Matt Arnold och Joachim Wiedorn ska
    ha gemensamt ansvar för lilo.</li>
<li>2009-09-04
    <a href="https://bugs.debian.org/535645">Rapport 535645</a>: neka
    överskridning av ftp-gruppens borttagning av ia32-libs-tools; återintyga ftp-gruppens
    förmåga att ta bort paket; rekommendera förtydligande av
    orsaker för borttagning, och mekanism för återintroduktion till
    arkivet.</li>
<li>2009-08-27
    <a href="https://bugs.debian.org/510415">Rapport 510415</a>: tillåt Qmail
    i Debian efter rättning av problem med försenad studs med RC-fel som blockerar
    övergången i en månad.
</li>
<li>2009-07-30
    <a href="https://bugs.debian.org/539158">Rapport 539158</a>: vägra
    överskrida udev-utvecklaren; printf föreslås krävas som
    inbyggd i policy.
</li>
<li>2009-07-25
    <a href="https://bugs.debian.org/484841">Rapport 484841</a>:
    som standard är inte /usr/local skrivbar som standard; ändring kan
    implementeras efter övergångsplan som tillåter att administratörer
    behåller det nuvarande beteendet.
</li>
<li>2007-12-10
    <a href="https://bugs.debian.org/412976">Rapport 412976</a>:
    behåll existerande beteende och policy om mixmasters användning av
    /etc/default.
</li>

<li>2007-06-22
    <a href="https://bugs.debian.org/367709">Rapport 366709</a>:
    en udeb för libstdc++ bör inte skapas.
</li>

<li>2007-06-19
    <a href="https://bugs.debian.org/341839">Rapport 341839</a>:
    utdata från <code>md5sum</code> skall inte ändras.
</li>

<li>2007-04-09
    <a href="https://bugs.debian.org/385665">Rapport 385665</a>:
    <code>fluidsynth</code> förblir i main.
</li>

<li>2007-04-09
    <a href="https://bugs.debian.org/353277">Rapport 353277</a>,
    <a href="https://bugs.debian.org/353278">Rapport 353278</a>:
    <code>ndiswrapper</code> förblir i main.
</li>

<li>2007-03-27
    <a href="https://bugs.debian.org/413926">Rapport 413926</a>:
    <code>wordpress</code> bör inkluderas i Etch.
</li>

<li>2004-06-24
    <a href="https://bugs.debian.org/254598">Rapport 254598</a>:
    <code>amd64</code> är ett bra namn för den arkitekturen.
    <a href="https://lists.debian.org/debian-ctte/2004/debian-ctte-200406/msg00115.html">Fullständig text</a>.
    För: Wichert, Raul, Guy, Manoj, Ian.
    Omröstningen avslutades tidigt; inga andra röster.
</li>

<li>2004-06-05
    <a href="https://bugs.debian.org/164591">Rapport 164591</a>,
    <a href="https://bugs.debian.org/164889">164889</a>:
    <code>md5sum &lt;/dev/null</code> bör ge ett tomt md5sum-värde.
    <a href="https://lists.debian.org/debian-ctte/2004/debian-ctte-200406/msg00032.html">Fullständig text</a>.
    För: Guy, Ian, Manoj, Raul.
    Inga andra röster.
</li>

<li>2002-10-06
    <a href="https://bugs.debian.org/104101">Rapport 104101</a>,
    <a href="https://bugs.debian.org/123987">123987</a>,
    <a href="https://bugs.debian.org/134220">134220</a>,
    <a href="https://bugs.debian.org/161931">161931</a>:
    Standardkärnan bör innehålla stöd för VESA-framebuffer.
    <a href="https://lists.debian.org/debian-ctte/2002/debian-ctte-200211/msg00043.html">Fullständig text</a>.
    För: Ian, Jason, Raul; emot: Manoj.
    Inga andra röster.
</li>

<li>2002-07-19 <a href="https://bugs.debian.org/119517">Rapport 119517</a>:
    Paket kan ibland innehålla binärer vars bibliotek endast refereras i
    Suggests-fältet (&rdquo;rekommenderar&rdquo;).
    <a href="https://lists.debian.org/debian-ctte/2002/debian-ctte-200207/msg00017.html">Fullständig text</a>.
    För: Ian, Wichert; emot: Bdale, Manoj; ingen annan röstade och Ian använde
    sin utslagsröst.
</li>
</ul>

<p>
Observera att beslut från före den 1 april 2002 ännu inte är registrerade här.
</p>

<h3>Formella icke-tekniska och procedurmässiga beslut</h3>

<ul>
<li>2015-03-05 Godtagit Sam Hartman, Tollef Fog Heen och Didier Raboud
    som medlemmar i kommittén.
    (<a href="https://lists.debian.org/debian-ctte/2015/03/msg00023.html">Fullständig
    text</a>.  För: Don, Bdale, Andreas, Colin, Steve, Keith.
    Tillsättning bekräftad av DPL 2015-03-08;
    <a href="https://lists.debian.org/debian-devel-announce/2015/03/msg00003.html">Fullständig
    text</a>).</li>

<li>2013-11-07 Godtagit Keith Packard som medlem i tekniska kommittén. (<a href="https://lists.debian.org/debian-ctte/2013/11/msg00041.html">beslut</a>)</li>
<li>2011-08-24 Godtagit Colin Watson som medlem i den teknsika kommittén (<a href="https://lists.debian.org/debian-devel-announce/2011/08/msg00004.html">för tillsättande</a>)</li>
<li>2009-01-11 Godtagit Russ Allbery och Don Armstrong som medlemmar i kommittén (<a href="https://lists.debian.org/debian-ctte/2009/01/msg00053.html">sammanfattning</a>)</li>
<li>2006-04-11 Valde Bdale som ordförande (<a href=https://lists.debian.org/debian-ctte/2006/04/msg00042.html>beslut</a>)</li>
<li>2006-02-27 Valde Steve som ordförande (<a href=https://lists.debian.org/debian-ctte/2006/02/msg00085.html>sammanfattning</a>)</li>


<li>2005-12-20 Godtagit Steve Langasek, Anthony Towns och Andreas Barth
    som medlemmar i kommittén.
    (<a href="https://lists.debian.org/debian-ctte/2005/12/msg00042.html">Fullständig
    text</a>.
    För: Bdale, Manoj.
    Uttrycker stöd, med ursäkt, efter slutet av omröstningsperioden:
    Ian, Raul.
    Ingen emot eller avstår; Tillsättning bekräftad av DPL 2006-01-05;
    <a href="https://lists.debian.org/debian-project/2006/01/msg00013.html">Fullständig
    text</a>).
</li>

<li>2005-12-20 Föreslagit avsättande av Wichert, Guy och Jason från
    kommittén.
    (<a href="https://lists.debian.org/debian-ctte/2005/12/msg00000.html">Text
    i motionen</a>;
    <a href="https://lists.debian.org/debian-ctte/2005/12/msg00028.html">resultat</a>.
    För: Manoj, Raul.
    Guy: för sitt eget avsättande; i övrigt ingen åsikt.
    Ian: För att avsätta Jason; annars emot.
    Avsättande bekräftat av the DPL 2006-01-05;
    <a href="https://lists.debian.org/debian-project/2006/01/msg00013.html">Fullständig
    text</a>.)
</li>

<li>2002-07-05 Sände frågan om korrekt användning av felrapporteringssystemets
    allvarlighetsgrader
    (<a href="https://bugs.debian.org/97671">rapport 97671</a>)
    vidare till systemets administratörer och projektledaren.
    (<a href="https://lists.debian.org/debian-ctte/2002/debian-ctte-200207/msg00002.html">Fullständig text</a>.
    För: Ian, Jason, Bdale; ingen emot eller avstod.)
</li>

<li>2002-01-31 Tillsatte Ian Jackson som ordförande, efter att Raul avgått från
    posten.
    (För: Dale, Ian, Manoj, Raul, Wichert; ingen emot eller avstod.)
</li>

</ul>

<p>
Observera att beslut från före den 31 januari 2002 ännu inte är registrerade
här.
</p>

<toc-add-entry name="retiredmembers">Tidigare medlemmar</toc-add-entry>

<p>
Tack till följande personer som tidigare varit medlemmar av kommittén:
</p>

<ul>
<li>Colin Watson (2011-08-24 - 2015-03-05)</li>
<li>Ian Jackson (till 2014-11-19)</li>
<li>Russ Allbery (2009-01-11 - 2014-11-16)</li>
<li>Manoj Srivasta (till 2012-08-12)</li>
<li>Anthony Towns (2006-01-04 - 2009-01-05)</li>
<li>Raul Miller (till 2007-04-30)</li>
<li>Wichert Akkerman (till 2006-01-05)</li>
<li>Jason Gunthorpe (till 2006-01-05)</li>
<li>Guy Maor (till 2006-01-05)</li>
 <li>Dale Scheetz (till 2002-09-02)</li>
 <li>Klee Dienes (till 2001-05-21)</li>
</ul>
