#use wml::debian::translation-check translation="1.13" maintainer="David Prévot"
<define-tag pagetitle>Résolution générale : procédures d'adhésion au projet</define-tag>
<define-tag status>F</define-tag>
# meanings of the <status> tag:
# P: proposed
# D: discussed
# V: voted on
# F: finished
# O: other (or just write anything else)

#use wml::debian::template title="<pagetitle>" BARETITLE="true" NOHEADER="true"
#use wml::debian::toc
#use wml::debian::votebar


    <h1><pagetitle></h1>
    <toc-display />



# The Tags beginning with v are will become H3 headings and are defined in 
# english/template/debian/votebar.wml
# all possible Tags:

# vdate, vtimeline, vnominations, vdebate, vplatforms, 
# Proposers
#          vproposer,  vproposera, vproposerb, vproposerc, vproposerd,
#          vproposere, vproposerf
# Seconds
#          vseconds,   vsecondsa, vsecondsb, vsecondsc, vsecondsd, vsecondse, 
#          vsecondsf,  vopposition
# vtext, vtextb, vtextc, vtextd, vtexte, vtextf
# vchoices
# vamendments, vamendmentproposer, vamendmentseconds, vamendmenttext
# vproceedings, vmajorityreq, vstatistics, vquorum, vmindiscuss, 
# vballot, vforum, voutcome


    <vtimeline />
    <table class="vote">
      <tr>
        <th>Proposition et amendements</th>
        <td>vendredi 24 octobre 2008</td>
	<td>mercredi 29 octobre 2008</td>
      </tr>
      <tr>
        <th>Période de débat</th>
	<td>mercredi 29 octobre 2008</td>
	<td>mercredi 26 novembre 2008</td>
      </tr>
      <tr>
	<th>Période de scrutin</th>
	<td>lundi 8 décembre 2008 00:00:01 UTC</td>
	<td>dimanche 14 décembre 2008 23:59:59 UTC</td>
      </tr>
    </table>

    <vproposer />
    <p>Charles Plessy
      [<a href="mailto:plessy@debian.org">plessy@debian.org</a>]
      [<a href='https://lists.debian.org/debian-vote/2008/10/msg00126.html'>20081025011055.GA10094@kunpuu.plessy.org</a>]
	<br />
	<em>Veuillez remarquer</em> que le texte finalisé de la
      proposition fait suite à un amendement accepté de Peter Palfrader
      [<a href="mailto:weasel@debian.org">weasel@debian.org</a>].
      Consultez [<a
      href='https://lists.debian.org/debian-vote/2008/10/msg00266.html'>20081029200151.GA29944@intrepid.palfrader.org</a>]
      et [<a
      href='https://lists.debian.org/debian-vote/2008/10/msg00277.html'>20081030001856.GA5202@plessy.org</a>]
    </p>

    <vseconds />
    <ol>
      <li>MJ Ray [<a href="mailto:mjr@debian.org">mjr@debian.org</a>]</li>
      <li>Robert Millan [<a href="mailto:rmh@debian.org">rmh@debian.org</a>]</li>
      <li>Bas Zoetekouw [<a href="mailto:bas@debian.org">bas@debian.org</a>]</li>
      <li>Frans Pop [<a href="mailto:fjp@debian.org">fjp@debian.org</a>]</li>
      <li>Amaya Rodrigo Sastre [<a href="mailto:amaya@debian.org">amaya@debian.org</a>]</li>
      <li>Lucas Nussbaum [<a href="mailto:lucas@debian.org">lucas@debian.org</a>]</li>
      <li>Bastian Blank [<a href="mailto:waldi@debian.org">waldi@debian.org</a>]</li>
      <li>Jurij Smakov [<a href="mailto:jurij@debian.org">jurij@debian.org</a>]</li>
      <li>R&eacute;mi Vanicat [<a href="mailto:vanicat@debian.org">vanicat@debian.org</a>]</li>
      <li>Philipp Kern [<a href="mailto:pkern@debian.org">pkern@debian.org</a>]</li>
      <li>Luca Filipozzi [<a href="mailto:lfilipoz@debian.org">lfilipoz@debian.org</a>]</li>
      <li>Pierre Habouzit [<a href="mailto:madcoder@debian.org">madcoder@debian.org</a>]</li>
      <li>Colin Tuckley [<a href="mailto:colint@debian.org">colint@debian.org</a>]</li>
      <li>Marc 'HE' Brockschmidt [<a href="mailto:he@debian.org">he@debian.org</a>]</li>
      <li>Rapha&euml;l Hertzog [<a href="mailto:hertzog@debian.org">hertzog@debian.org</a>]</li>
      <li>Patrick Schoenfeld [<a href="mailto:schoenfeld@debian.org">schoenfeld@debian.org</a>]</li>
      <li>Cyril Brulebois [<a href="mailto:kibi@debian.org">kibi@debian.org</a>]</li>
      <li>Philipp Kern [<a href="mailto:pkern@debian.org">pkern@debian.org</a>]</li>
      <li>Alexander Schmehl [<a href="mailto:tolimar@debian.org">tolimar@debian.org</a>]</li>
      <li>Nico Golde [<a href="mailto:nion@debian.org">nion@debian.org</a>]</li>
      <li>Andreas Barth [<a href="mailto:aba@debian.org">aba@debian.org</a>]</li>
    </ol>
    <vtext />
<p>
Le texte actuel de la résolution est le suivant.
Veuillez noter qu'il ne contient pas les préludes, prologues, préambules et
conclusions à la résolution, résumés, avant-propos et postfaces,
justifications, documents de soutien, sondages d'opinion, arguments pour et
contre, ou tout autre document important que vous pouvez trouver dans les
archives de la liste de diffusion. Veuillez lire les archives de la liste de
diffusion debian-vote pour de plus amples détails.
</p>
	<blockquote>
<h3>
Choix 2 : inviter les responsables des
comptes de Debian à poursuivre la discussion jusqu'à un
vote ou consensus, menant à une nouvelle proposition
</h3>
<p>
Le projet Debian reconnaît que de nombreux contributeurs au projet
ne travaillent pas au sein des cadres existants de Debian, tous les
services du projet, utiles ou nécessaires, ne leur sont donc pas
accessibles, de même que la possibilité de faire partie du projet.
</p>
<p>
Nous remercions Jörg Jaspert d'examiner des possibilités pour permettre
aux contributeurs de prendre part de plus près au projet afin d'être à
la fois reconnus et d'obtenir les outils nécessaires à leur travail.
</p>
<p>
Nous nous rendons compte que la proposition envoyée à la liste de
diffusion debian-devel-announce n'est pas encore finalisée et risque de
ne pas obtenir le soutien d'une grande partie de notre communauté.

Nous invitons les responsables des comptes de Debian et tous les contributeurs
à mettre davantage en valeur leurs idées en coordination étroite avec les
autres membres du projet, et de présenter une nouvelle proposition améliorée
aux listes de discussion du projet dans un proche avenir.
</p>
<p>
Les modifications significatives ne devraient être mises en place
qu'après l'obtention d'un consensus au sein du projet dans son
ensemble, ou suite à une décision via une résolution générale.
</p>
	</blockquote>
	<hr />

	<vamendmentproposera />
	<p>Lucas Nussbaum
	  [<a href='mailto:lucas@debian.org'>lucas@debian.org</a>]
	  [<a href='https://lists.debian.org/debian-vote/2008/11/msg00006.html'>&lt;20081102142205.GA16498@xanadu.blop.info&gt;</a>]
	</p>

	<vamendmentsecondsa />
	<ol>
	<li>Damyan Ivanov
	  [<a href='mailto:dmn@debian.org'>dmn@debian.org</a>]
	</li>
	<li>Matthew Johnson
	  [<a href='mailto:mjj29@debian.org'>mjj29@debian.org</a>]
	</li>
	<li>Stefano Zacchiroli
	  [<a href='mailto:zack@debian.org'>zack@debian.org</a>]
	</li>
	<li>Margarita Manterola
	  [<a href='mailto:marga@debian.org'>marga@debian.org</a>]
	</li>
	<li>Rapha&euml;l Hertzog
	  [<a href='mailto:hertzog@debian.org'>hertzog@debian.org</a>]
	</li>
	</ol>

	<vamendmenttexta />
	<blockquote>
<h3>
Choix 1 : demander aux responsables des comptes de Debian de
reporter les modifications jusqu'au vote ou au consensus
</h3>
<p>
Le projet Debian, au moyen d'une résolution générale de ses
développeurs, demande aux responsables des comptes de Debian
de reporter la mise en place des modifications décrites sur la
liste de diffusion debian-devel-announce (Message-id: &lt;<a
href='https://lists.debian.org/debian-devel-announce/2008/10/msg00005.html'>878wsgmi1j.fsf@vorlon.ganneff.de</a>&gt;)
à propos du « statut de développeur », jusqu'à ce qu'un consensus existe sur
la proposition, ou qu'un vote ne définisse la proposition à mettre en place.
</p>
	</blockquote>
	<hr />

	<vamendmentproposerb />
	<p>Lucas Nussbaum
	  [<a href='mailto:lucas@debian.org'>lucas@debian.org</a>]
	  [<a href='https://lists.debian.org/debian-vote/2008/11/msg00006.html'>&lt;20081102142205.GA16498@xanadu.blop.info&gt;</a>]
	</p>

	<vamendmentsecondsb />
	<ol>
	<li>Damyan Ivanov
	  [<a href='mailto:dmn@debian.org'>dmn@debian.org</a>]
	</li>
	<li>Matthew Johnson
	  [<a href='mailto:mjj29@debian.org'>mjj29@debian.org</a>]
	</li>
	<li>Stefano Zacchiroli
	  [<a href='mailto:zack@debian.org'>zack@debian.org</a>]
	</li>
	<li>Margarita Manterola
	  [<a href='mailto:marga@debian.org'>marga@debian.org</a>]
	</li>
	<li>Rapha&euml;l Hertzog
	  [<a href='mailto:hertzog@debian.org'>hertzog@debian.org</a>]
	</li>
	</ol>

	<vamendmenttextb />
	<blockquote>
<h3>
Choix 3 : demander aux responsables des comptes
de Debian de mettre en place les modifications
</h3>
<p>
Le projet Debian, au moyen d'une résolution générale de ses
développeurs, demande aux responsables des comptes de Debian
de commencer la mise en place des modifications décrites sur la
liste de diffusion debian-devel-announce (Message-id: &lt;<a
href='https://lists.debian.org/debian-devel-announce/2008/10/msg00005.html'>878wsgmi1j.fsf@vorlon.ganneff.de</a>&gt;)
à propos du « statut de développeur ».
</p>
	</blockquote>
	<hr />

    <vquorum />

<p>
Avec la liste actuelle des <a href="vote_002_quorum.log">développeurs
votants</a>, nous avons&nbsp;:
</p>

    <pre>
#include 'vote_002_quorum.txt'
    </pre>
#include 'vote_002_quorum.src'

    <vstatistics />

<p>
Pour cette résolution générale, comme d'habitude, des <a
href="suppl_002_stats">statistiques</a> sur les bulletins et les accusés de
réception sont rassemblées périodiquement durant la période du scrutin. De
plus, la liste des <a href="vote_002_voters.txt">votants</a> est disponible
publiquement. La <a href="vote_002_tally.txt">feuille d'émargement</a> est
également disponible après la fin du scrutin (veuillez noter que pendant le
scrutin, la feuille est vide).
</p>

    <vmajorityreq />

<p>
Tous les amendements ont besoin d'une majorité simple.
</p>

#include 'vote_002_majority.src'

    <voutcome />
#include 'vote_002_results.src'


    <hrline />
      <address>
        <a href="mailto:neilm@debian.org">Neil McGovern</a>
      </address>

