#use wml::debian::template title="Comitê Técnico do Debian" BARETITLE="true"
#use wml::debian::translation-check translation="1.71" translation_maintainer="Felipe Augusto van de Wiel (faw)"
#use wml::debian::toc

<p>O Comitê Técnico é estabelecido pela seção 6 da 
<a href="constitution">Constituição Debian</a>. Ele é o corpo que
toma a decisão final em disputas técnicas no projeto Debian.
</p>

<toc-display/>

<toc-add-entry name="referquestions">Como levar uma questão ao comitê técnico</toc-add-entry>

<ol>

<li>Antes de apelar para o Comitê Técnico sobre uma decisão, você deve
    tentar resolvê-la você mesmo. Entre em uma discussão construtiva e tente
    entender o ponto de vista da outra pessoa. Se, após a discussão, vocês
    tiverem identificado uma questão técnica sobre a qual não podem concordar,
    vocês podem submetê-la ao comitê:
</li>

<li>Escreva um resumo do desentendimento, preferencialmente com a concordância 
    do seu oponente, e envie-o para o sistema de gerenciamento de bugs
    <em>como um novo bug</em>, como um pseudo-pacote <tt>tech-ctte</tt>. 
    No seu resumo mencione quaisquer números de bugs relevantes existentes e 
    urls de arquivos de listas de discussão.
</li>

<li>Mande um e-mail para todas as partes relevantes envolvidas convidando-os 
    para se inscrever no bug. Se houver bug(s) existente(s) sobre a 
    questão, coloque o novo bug tech-ctte para bloqueá-los (mas se você não 
    souber como fazer isso, não se preocupe - nós iremos fazer por você.)
</li>

<li>O comitê irá discutir sua questão no bug tech-ctte. 
    Nós geralmente não colocaremos os participantes em cópia individual na discussão,
    a nao ser que nós os convidamos para a conversa para perguntar uma questão 
    especifica. Todos que estiverem interessados na questão deverão se inscrever
    no bug usando o BTS.
</li>

<li>O comitê terá como objetivo tomar uma decisão o mais rapidamente possível. Na
    prática este processo provavelmente levará várias semanas, ou talvez mais.
    Se a questão é particularmente urgente por favor avise.
</li>

<li>Algumas vezes, um lado ou outro é convencido, durante as deliberações do
    comitê, pelo mérito dos argumentos do outro lado. Isto é uma coisa boa!
    Se isto acontecer, o comitê não precisa tomar uma decisão formal, e o
    relatório de bug pode ser fechado ou transferido, conforme for apropriado.
</li>

</ol>

<h3>Algumas notas sobre entrar em contato com o comitê</h3>

<ul>

<li>Um debate alto e vigoroso é importante para certificar que todos os
    aspectos de uma questão foram completamente explorados. Quando 
    discutir questões técnicas com outros desenvolvedores você deve estar
    pronto para ser questionado! Você também deve estar preparado para ser
    convencido! Não há vergonha em ver o mérito de bons argumentos.
</li>

<li>Por favor, conduza as suas discussões técnicas com outros mantenedores de 
    forma calma e civilizada; não use insultos, nem questione suas competências.
    Ao invés disto, direcione-se aos argumentos de seu oponente.
</li>

<li>O comitê tem poderes somente para tomar decisões técnicas. Se você
    acha que alguém está se comportando de modo inadequado, o comitê
    provavelmente não pode ajudá-lo muito. Você pode querer falar com
    o Líder do Projeto, <tt>leader@debian.org</tt>.
</li>

<li>O tráfego do bug também aparecerá na lista de discussão do comitê,
    <a href="https://lists.debian.org/debian-ctte/">debian-ctte@lists.debian.org</a>.  
    Qualquer outra pessoa que deseja fazê-lo pode se inscrever na lista de 
    discussão debian-ctte e ver nossas deliberações. Mas por favor não mande 
    mensagens relativas a questões específicas para a lista.
</li>

<li>Para postar na lista de discussão do comitê você deve, ou se
    inscrever na lista com o endereço com o qual vai enviar, ou
    assinar sua mensagem com PGP.  Esta é uma medida anti-spam. Nós
    pedimos desculpas pelo inconveniente, mas esta configuração faz com
    que os membros do comitê dêem a devida atenção aos e-mails da
    lista do comitê.
</li>

</ul>

<toc-add-entry name="membership">Membros</toc-add-entry>

<p>Os atuais membros do comitê estão listados na página
<a href="$(HOME)/intro/organization">\
Estrutura Organizacional do Debian</a>.
</p>

<toc-add-entry name="status">Arquivos e situação atual</toc-add-entry>

<p>A <a href="https://lists.debian.org/debian-ctte/">lista de discussão 
do comitê é arquivada</a>.</p>

<p><a href="https://bugs.debian.org/cgi-bin/pkgreport.cgi?pkg=tech-ctte">
Questões com revisões pendentes</a> podem ser revistas no sistema de
gerenciamento de bugs.</p>

<toc-add-entry name="repository">Repositório VCS</toc-add-entry>

<p>O CT às vezes usa o
<a href="https://anonscm.debian.org/cgit/?p=collab-maint/debian-ctte.git">\
respositório git compartilhado</a>
para colaboração.</p>

<h3>Decisões técnicas formais, incluindo recomendações e avisos</h3>

<p> As seções do histórico de decisões não estão necessariamente atualizadas.
  (<a href="https://bugs.debian.org/cgi-bin/pkgreport.cgi?pkg=tech-ctte;archive=yes">Questões
  e decisões mais antigas</a> podem ser vistas no sistema de gerenciamento 
  de bugs.)</p>

<ul>
  <li>2015-09-04
    <a href="https://bugs.debian.org/741573">Bug #741573:</a> O 
    comitê técnico adota as alterações na política referentes as entradas no 
    menu proposto por Charles Plessy, e adicionamente resolve que  
    pacotes que oferecem arquivos de desktop não devem também fornecer um 
    arquivo de menu.</li>
<li>2015-06-19
  <a href="https://bugs.debian.org/750135">Bug #750135:</a> O 
  comitê técnico encoraja Christian Perrier a implementar suas 
  propostas para a manutenção do projeto Aptitude.</li>
<li>2014-11-15
  <a href="https://bugs.debian.org/746578">Bug #746578:</a> O 
  comitê decidiu que o systemd-shim deve ser a primera dependência 
  alternativa listada do libpam-systemd ao invés do systemd-sysv.</li>
<li>2014-08-01
  <a href="https://bugs.debian.org/746715">Bug #746715</a>: O 
  comitê técnico espera que mantenedores continuem dando suporte aos 
  múltiplos sistemas init disponíveis.</li>
<li>2014-08-01
  <a href="https://bugs.debian.org/717076">Bug #717076</a>: O 
  comitê decide que a implementação da libjpeg padrão deve ser a 
  libjpeg-turbo.</li>
<li>2014-02-11
  <a href="https://bugs.debian.org/727708">Bug #727708</a>: O 
  comitê decide que o sistema init padrão para arquiteturas Linux 
  no Jessie deverá ser systemd.</li>
<li>2013-03-06
  <a href="https://bugs.debian.org/698556">Bug #698556</a>: O
  comitê anula o mantenedor da isdnutils de exigir 
  inclusão de código para criar dispositivos isdn por isdnutils.</li>
<li>2012-12-21
  <a href="https://bugs.debian.org/688772">Bug #688772</a>:
  O comitê anula a dependência do meta-gnome
  no network-manager enquanto as preocupações levantadas no <a
  href="https://bugs.debian.org/681834#273">§4 da 
  decisão em #681834</a> permanecem sem solução.</li>
<li>2012-10-05
  <a href="https://bugs.debian.org/573745">Bug #573745</a>:
  O comitê se recusa a mudar o mantenedor
  dos pacotes python no Debian.</li>
<li>2012-09-14
  <a href="https://bugs.debian.org/681834">Bug #681834</a>: gnome-core
  deve recomendar: network-manager; sobrepondo o mantenedor.</li>
<li>2012-08-24
  <a href="https://bugs.debian.org/681783">Bug #681783</a>: Política em
  Recommends está correta; Recommends está correto em metapacotes.</li>
<li>2012-08-14
  <a href="https://bugs.debian.org/681687">Bug #681687</a>:
  Falta de entrada do tipo mime para PDF no evince é um bug RC
  (recusa em anular a equipe de lançamento).</li>
<li>2012-07-12
  <a href="https://bugs.debian.org/614907">Bug #614907</a>: 
  nodejs deve usar /usr/bin/nodejs, node deve mudar 
  para ax25-node e prover o /usr/sbin/ax25-node, e 
  pacotes de transição e legados definidos.</li>
<li>2012-04-05
  <a href="https://bugs.debian.org/640874">Bug #640874</a>: recusa em
  substituir a política de mantenedores. debian/rules deve ser um Makefile.</li>
<li>2012-03-21
  <a href="https://bugs.debian.org/629385">Bug #629385</a>:
  dpkg-buildpackage implementará testes de build-arch usando o make-qn.</li>
<li>2012-02-27
  <a href="https://bugs.debian.org/607368">Bug #607368</a>: recusa em 
  substituir a política de numeração do ABI do time de mantenedores do kernel.</li>
<li>2012-02-05
  <a href="https://bugs.debian.org/658341">Bug #658341</a>: dpkg com multi-arch
  habilitado pode ser enviado para o experimental e instável por Raphaël
  Hertzog sem esperar por uma revisão de código de um mantenedor primário.</li>
<li>2010-12-01
  <a href="https://bugs.debian.org/587886">Bug #587886</a>: 
  lilo deve continuar no instável. Matt Arnold e Joachim 
  Wiedorn estão para se juntar aos mantenedores do lilo.</li>
<li>2009-09-04
  <a href="https://bugs.debian.org/535645">Bug #535645</a>: 
  recusa em substituir a remoção do ia32-libs-tools pelo time de ftp; 
  reafirma a habilidade do time de ftp em remover pacotes;
  recomenda clarificação dos motivos para remoção, 
  e mecanismo de reintrodução para o repositório.</li>
<li>2009-08-27
  <a href="https://bugs.debian.org/510415">Bug #510415</a>: 
  permite o Qmail no Debian depois de corrigir uma questão de delayed-bounce
  com um bug RC bloqueando a transição por um mês</li>
<li>2009-07-30
  <a href="https://bugs.debian.org/539158">Bug #539158</a>: 
  recusa em substituir o mantenedor udev; printf sugeriu que seja documentado 
  um builtin necessária na política.</li>
<li>2009-07-25
  <a href="https://bugs.debian.org/484841">Bug #484841</a>: por
  padrão, o /usr/local não pode ser escrito pelo grupo staff, mudança pode
  ser implementada depois do plano de transição que permite administradores 
  a manter o comportamento atual</li>
<li>2007-12-10
  <a href="https://bugs.debian.org/412976">Bug #412976</a>:
  mantém o comportamento atual e política existente com relação ao uso do
  /etc/default pelo mixmaster.</li>
<li>2007-06-22
  <a href="https://bugs.debian.org/367709">Bug #367709</a>:
  um udeb da libstdc++ não deve ser criado.</li>
<li>2007-06-19
  <a href="https://bugs.debian.org/341839">Bug #341839</a>:
  a saída do <code>md5sum</code> não deve mudar.</li>
<li>2007-04-09
  <a href="https://bugs.debian.org/385665">Bug #385665</a>:
  <code>fluidsynth</code> permanece no main.</li>
<li>2007-04-09
  <a href="https://bugs.debian.org/353277">Bug #353277</a>,
  <a href="https://bugs.debian.org/353278">Bug #353278</a>:
  <code>ndiswrapper</code> permanece no main.</li>
<li>2007-03-27
  <a href="https://bugs.debian.org/413926">Bug #413926</a>:
  <code>wordpress</code> deve ser incluído no etch.</li>

<li>2004-06-24
  <a href="https://bugs.debian.org/254598">Bug #254598</a>:
  <code>amd64</code> é um bom nome para esta arquitetura.
  <a href="https://lists.debian.org/debian-ctte/2004/debian-ctte-200406/msg00115.html">Texto completo</a>.
  A favor: Wichert, Raul, Guy, Manoj, Ian.
  O período de votação foi encerrado mais cedo; nenhum outro voto.</li>
<li>2004-06-05
  <a href="https://bugs.debian.org/164591">Bug #164591</a>,
  <a href="https://bugs.debian.org/164889">Bug #164889</a>:
  <code>md5sum &lt;/dev/null</code> deve produzir o valor md5sum puro (bare).
  <a href="https://lists.debian.org/debian-ctte/2004/debian-ctte-200406/msg00032.html">Texto completo</a>.
  A favor: Guy, Ian, Manoj, Raul.
  Nenhum outro voto.</li>
<li>2002-10-06
  <a href="https://bugs.debian.org/104101">Bug #104101</a>,
  <a href="https://bugs.debian.org/123987">Bug #123987</a>,
  <a href="https://bugs.debian.org/134220">Bug #134220</a>,
  <a href="https://bugs.debian.org/161931">Bug #161931</a>:
  O kernel padrão deve ter suporte a framebuffer VESA incluído.
  <a href="https://lists.debian.org/debian-ctte/2002/debian-ctte-200211/msg00043.html">Texto Completo</a>.
  A favor: Ian, Jason, Raul; contra: Manoj.
  Nenhum outro voto.</li>
<li>2002-07-19 <a href="https://bugs.debian.org/119517">Bug #119517</a>:
  Pacotes podem algumas vezes conter binários cujas bibliotecas
  são somente referenciadas em Suggests.
  <a href="https://lists.debian.org/debian-ctte/2002/debian-ctte-200207/msg00017.html">Texto Completo</a>. 
  A favor: Ian, Wichert; contra: Bdale,
  Manoj; ninguém mais votou e Ian usou seu voto de minerva.</li>
</ul>

<p>Note que as decisões tomadas antes de 1 de abril de 2002 ainda
não estão listadas aqui.</p>

<h3>Decisões formais não-técnicas e procedurais</h3>

<ul>

<li>2015-03-05 Sam Hartman, Tollef Fog Heen e Didier Raboud aprovados como
    candidatos para o comitê.
    (<a href="https://lists.debian.org/debian-ctte/2015/03/msg00023.html">Texto
    Completo</a>. A favor: Don, Bdale, Andreas, Colin, Steve, Keith.
    Nomeação aprovada pelo DPL 2015-03-08;
    <a href="https://lists.debian.org/debian-devel-announce/2015/03/msg00003.html">Texto
    completo</a>).</li>
<li>2013-11-07 Keith Packard aprovado como membro do comitê técnico (<a href="https://lists.debian.org/debian-ctte/2013/11/msg00041.html">resolução</a>)</li>
<li>2011-08-24 Colin Watson aprovado como membro do comitê técnico (<a href="https://lists.debian.org/debian-devel-announce/2011/08/msg00004.html">nomeação</a>)</li>
<li>2009-01-11 Russ Allbery e Don Armstrong aprovados como membros do comitê técnico (<a href="https://lists.debian.org/debian-ctte/2009/01/msg00053.html">resumo</a>)</li>
<li>2006-04-11 Bdale eleito como diretor (<a href="https://lists.debian.org/debian-ctte/2006/04/msg00042.html">votação</a>)</li>
<li>2006-02-27 Steve eleito como diretor (<a href="https://lists.debian.org/debian-ctte/2006/02/msg00085.html">resumo </a>)</li>
<li>2005-12-20 Steve Langasek, Anthony Towns e Andreas Barth aprovados
    como candidatos para o comitê.
    (<a href="https://lists.debian.org/debian-ctte/2005/12/msg00042.html">Texto 
    completo</a>. A favor: Bdale, Manoj. Manifestação de apoio,
    com desculpas, depois do término do período de votação: Ian, Raul.
    Ninguém contra ou abstinente; Nomeação aprovada pelo DPL 2006-01-05;
    <a href="https://lists.debian.org/debian-project/2006/01/msg00013.html">Texto
    completo</a>).</li>
<li>2005-12-20 Proposta de remoção de Wichert, Guy e Jason do commitê.
    (<a href="https://lists.debian.org/debian-ctte/2005/12/msg00000.html">Texto 
    da moção</a>; <a href="https://lists.debian.org/debian-ctte/2005/12/msg00028.html">
    resultados</a>. A favor: Manoj, Raul. Guy: a favor de sua própria remoção; 
    nenhuma opinião acerca dos demais. Ian: a favor da remoção de Jason; 
    contra a remoção dos demais. Remoção aprovada pelo DPL 2006-01-05;
    <a href="https://lists.debian.org/debian-project/2006/01/msg00013.html">Texto
    completo</a>.)</li>
<li>2002-07-05 Questão do uso correto das severidades do sistema de bugs
    (<a href="https://bugs.debian.org/97671">Bug #97671</a>) passada para
    os administradores do BTS e o líder do projeto.
    (<a href="https://lists.debian.org/debian-ctte/2002/debian-ctte-200207/msg00002.html">texto
    completo</a>.  A favor: Ian, Jason, Bdale; ninguém contra ou abstinente).</li>
<li>2002-01-31 Ian Jackson apontado como presidente, após a renúncia de Raul 
    do posto. (A favor: Dale, Ian, Manoj, Raul, Wichert;
    ninguém contra ou abstinente).</li>

</ul>

<p>Note que as decisões tomadas antes de 31 de janeiro de 2002 ainda
não estão listadas aqui.</p>

<toc-add-entry name="retiredmembers">Membros que se retiraram</toc-add-entry>

Obrigado às seguintes pessoas que serviram o comitê:

<ul>
<li>Colin Watson (2011-08-24 - 2015-03-05)</li>
<li>Ian Jackson (até 2014-11-19)</li>
<li>Russ Allbery (2009-01-11 - 2014-11-16)</li>
<li>Manoj Srivasta (até 2012-08-12)</li>
<li>Anthony Towns (2006-01-04 - 2009-01-05)</li>
<li>Raul Miller (até 2007-04-30)</li>
<li>Wichert Akkerman (até 2006-01-05)</li>
<li>Jason Gunthorpe (até 2006-01-05)</li>
<li>Guy Maor (até 2006-01-05)</li>
<li>Dale Scheetz (até 2002-09-02)</li>
<li>Klee Dienes (até 2001-05-21)</li>

</ul>
